ACORDAO-COMPLETO-2343481

ACÓRDÃO DE RELAÇÃO

ACÓRDÃO DE RELAÇÃO 1354/2019 ATA 3/2019 - PRIMEIRA CÂMARA

Acórdão 1354/2019-TCU-Primeira Câmara
Os Ministros do Tribunal de Contas da União ACORDAM, por unanimidade, de acordo com os pareceres emitidos nos autos:
com fundamento nos arts. 1º, inciso I, 16, inciso II, 18 e 23, inciso II, da Lei 8.443/1992, c/c os arts. 1º, inciso I, 143, inciso I, alínea "a", 208 e 214, inciso II, do Regimento Interno/TCU, em julgar regulares com ressalva, as contas de Rodrigo Zerbone Loureiro (XXX.272.947-XX) , João Batista de Rezende (XXX.648.709-XX) , Marcelo Bechara de Souza Hobaika (XXX.894.116-XX) e Igor Vilas Boas de Freitas (XXX.286.988-XX) , dando-lhes quitação, em razão das seguintes falhas ocorrências:
a.1) baixo nível de controle e acompanhamento desempenhado pelo Conselho Diretor na gestão interna da Anatel, evidenciado pela:
a.1.1) ausência de providências do Conselho Diretor com vistas a sanar as falhas recorrentes do Sigec e demais sistemas de arrecadação de receitas e com vistas a priorizar e acompanhar o desenvolvimento do novo sistema de arrecadação da Anatel, em desatenção ao estabelecido pelo art. 19, inciso XXI, da Lei 9.472/1997, e pelo art. 133, incisos XXII e XXV, do Regimento Interno da Agência – Resolução-Anatel 612/2013;
a.1.2) baixa supervisão e insuficiente controle periódico da atividade de arrecadação pelo Conselho Diretor da Anatel, em desatenção ao estabelecido pelo art. 19, inciso XXI, da Lei 9.472/1997, e pelos art. 133, incisos XXII e XXV, do Regimento Interno da Agência – Resolução-Anatel 612/2013;
a.1.3) ausência de acompanhamento do Conselho Diretor sobre o andamento das ações de fiscalização e de sua aderência, ao longo do exercício, às diretrizes de fiscalização aprovadas pelo órgão colegiado, em desatenção  ao estabelecido no art. 133, inciso XXII, do Regimento Interno da Agência – Resolução-Anatel 612/2013;
com fundamento nos arts. 1º, inciso I, 16, inciso I, 17 e 23, inciso I, da Lei 8.443/1992, c/c os arts. 1º, inciso I, 143, inciso I, alínea "a", 207 e 214, inciso I, do Regimento Interno/TCU, em julgar regulares as contas de Anibal Diniz (XXX.210.702-XX) e Otavio Luiz Rodrigues Junior (XXX.391.263-XX) , dando-lhes quitação plena;
dar ciência deste acórdão à unidade jurisdicionada, juntamente com a instrução (peça 20) ,  para adoção de medidas de prevenção à ocorrência de falhas semelhantes, nos termos do art. 7º da Resolução-TCU 265/2014.
1. Processo TC-Processo 026.713/2016-0 (PRESTAÇÃO DE CONTAS - Exercício: 2015) 
	1.1. Responsáveis: Anibal Diniz (XXX.210.702-XX) ; Igor Vilas Boas de Freitas (XXX.286.988-XX) ; Joao Batista de Rezende (XXX.648.709-XX) ; Marcelo Bechara de Souza Hobaika (XXX.894.116-XX) ; Otavio Luiz Rodrigues Junior (XXX.391.263-XX) ; Rodrigo Zerbone Loureiro (XXX.272.947-XX) .
	1.2. Entidade: Agência Nacional de Telecomunicações
	1.3. Relator: Ministro Bruno Dantas
	1.4. Representante do Ministério Público: Subprocurador-Geral Lucas Rocha Furtado
	1.5. Unidade Técnica: Secretaria de Infraestrutura Hídrica, de Comunicações e de Mineração (SeinfraCOM) .
	1.6. Representação legal: Varlone Batista Sampaio e outros, representando Agência Nacional de Telecomunicações. 
	1.7. Determinações/Recomendações/Orientações: não há.

Primeira Câmara

Agência Nacional de Telecomunicações

Anibal Diniz (XXX.210.702-XX); Igor Vilas Boas de Freitas (XXX.286.988-XX); Joao Batista de Rezende (XXX.648.709-XX); Marcelo Bechara de Souza Hobaika (XXX.894.116-XX); Otavio Luiz Rodrigues Junior (XXX.391.263-XX); Rodrigo Zerbone Loureiro (XXX.272.947-XX).

BRUNO DANTAS

Subprocurador-Geral Lucas Rocha Furtado

PRESTAÇÃO DE CONTAS (PC)

Secretaria de Infraestrutura Hídrica, de Comunicações e de Mineração (SeinfraCOM).